臺灣高雄地方法院刑事判決　　　　　　　　　　　　　九十年度訴緝字第一五三號
　　公　訴　人　臺灣高雄地方法院檢察署檢察官
　　被　　　告　甲○○
　　選任辯護人　吳艾黎　律師
　　　　　　　　陳旻沂　律師
右列被告因違反肅清煙毒條例等案件，經檢察官提起公訴（八十四年度偵字第三四七
三、五八一七號），本院判決如左：
    主  文
甲○○無罪。
    理  由
一、公訴意旨略以：被告甲○○基於概括之犯意，自八十三年十一月某日起，以行動
    電話000000000號為連絡工具，在高雄市前鎮區渡船場附近，連續多次
    將毒品海洛因售予丙○○施用，每次售予價值約新台幣五千元之毒品。又另行起
    意，基於概括犯意，自八十三年十一月起，以上開行動電話為聯絡工具，在上述
    地點，連續多次將安非他命售予丙○○吸用，每次售與價值三千元至五千元不等
    之安非他命，嗣於八十四年二月七曰十七時廿分，在高雄市前鎮二巷八之三號，
    經警查獲丙○○後供出上情。又於八十四年二月十日九時四十五分許，在高雄縣
    烏松鄉大華村文德巷一之七號二摟，為警查獲甲○○所有留有海洛因少許之夾鏈
    袋二包、留有安非他命少許之夾銼袋一包及分裝海洛因安非他命用之空夾鍵袋一
    批，因認被告涉嫌違反麻醉藥品管理條例第十三條之一第二項第一款及肅清煙毒
    條例第五條第一項之罪。
二、按犯罪事實應依證據認定之，無證據不得推定其犯罪事實，又不能證明被告犯罪
    應諭知無罪之判決，刑事訴訟法第一百五十四條、第三百零一條第一項定有明文
    。又認定犯罪事實應憑積極證據，倘積極證據不足以為不利於被告事實之認定時
    ，即應為有利被告之認定，更不必有何有利之證據，最高法院三十年上字第八一
    六號著有判例，所謂「積極證據足以為不利被告事實之認定」，依據同院七十六
    年臺上字第四九八六號判例意旨，係指據為訴訟上證明之全盤證據資料，在客觀
    上以達於通常一般之人均不致於有所懷疑，而得確信被告確曾犯罪之程度；若未
    達到此一程度，而有合理懷疑之存在時，即無從為被告有罪之確信。
三、本件公訴人認被告涉有販賣海洛因及安非他命之嫌，無非係以證人丙○○指訴曾
    向綽號「陳桑」之甲○○購買安非他命與海洛因，及證人乙○○證稱警方在高雄
    縣鳥松鄉大華村文德巷一之七號二樓所查獲殘留海洛因之夾鏈袋二只、殘留安非
    他命之夾鏈袋一只及空夾鏈袋一批均為被告甲○○所有之事實為其論斷之依據。
    訊據被告甲○○於警訊及偵查中均未到庭，於本院審理中，雖未否認00000
    0000號行動電話當時為伊使用並且認識丙○○之事實，惟堅決否認有販賣海
    洛因與安非他命之犯行，辯稱：因為在高雄市某醫院戒毒而認識丙○○，然未曾
    販賣安非他命或海洛因之語。
四、經查：(一)證人丙○○為警查獲後，雖於其所涉施用毒品案件警訊中指陳其所施用
    之毒品海洛因及安非他命是向綽號「陳桑」之人購得，嗣後並表示「陳桑」即被
    告甲○○，然遍查全卷並無提供被告本人之相片或口卡供該名證人指認之資料，
    是當時證人所稱使用前開行動電話之甲○○雖係本案被告，然是否確為販賣毒品
    與伊之人，已非無疑，加以證人丙○○嗣後於本院審理中翻異前詞，指稱當時所
    施用之毒品係向綽號「阿隆」之「陳基隆」買的，該人與被告長的不一樣，益見
    證人對於與之為毒品交易之人是否為被告尚乏十分之確信，自難單以證人前開證
    詞，確認被告有販賣毒品海洛因或安非他命之事實。(二)其次，證人丙○○先於八
    十四年二月七日警訊中指稱，伊所購買之安非他命一包為新台幣（下同）五百元
    ，海洛因則為五千元，海洛因每次均購買五千元，安非他命則購買二至三千元，
    自八十三年十一月起未再施用海洛因，安非他命則每三日施用約四百元之量，平
    常係以呼叫器聯絡甲○○，前後約向甲○○購買安非他命十多次（詳見八十四年
    二月七日警訊筆錄）。然其嗣後於偵查中則稱：自八十三年十一月起向被告購買
    海洛因及安非他命，最後一次購買海洛因為該十一月底，最後一次購買安非他命
    為十二月底，每次買海洛因五千元、安非他命三至五千元，約買海洛因七、八次
    、安非他命三、四次。又其於本院八十四年訴字第二０六九號案件審理中又改稱
    ：總共約了甲○○七、八次，僅二次購得海洛因，每次購買五千元，另自八十三
    年十一月至八十四年一月間有向被告購買安非他命，每次間隔很久，購買二至三
    千元，大概買了七、八次。再其於本案審理中又稱：當時向對方購買海洛因十多
    次，其中有三、四次也購買安非他命之語。該證人歷次對購買毒品之期間、前開
    期間購買毒品之頻率及每次購買毒品之數量所言均不相同，是其證言之真實性並
    非無疑，至羅某為警查獲時，經採尿送驗結果，呈甲基安非他命及嗎啡陽性反應
    ，雖足認丙○○於案發前確有施用毒品海洛因及安非他命，然卻不得以驟予推定
    羅某所施用之毒品係自被告購得。(三)此外，被告固未否認八十四年二月十日員警
    於乙○○位於高雄縣鳥松鄉大華村文德巷一之七號二樓住處查獲之殘留海洛因夾
    鏈袋二只、殘留安非他命夾鏈袋一只及分裝袋一批為其所有，而前開扣案物送驗
    結果，雖證實含有海洛因及安非他命殘渣，然該等事實充其量僅足以證明被告曾
    以該夾鏈袋盛裝毒品海洛因及安非他命，卻未足以識別該夾鏈袋中盛裝之毒品係
    供被告自己施用或作他用，更難以之證明被告有販賣毒品。
綜上所述，本件證人丙○○之證詞既有瑕疵可指，而羅某有施用毒品及扣案夾鏈袋含
有毒品殘渣等事實，均不足以證明被告有販賣毒品之犯行，復查無其他積極證據足資
證明被告確有如公訴人所指之犯行，既不能證明被告犯罪，揆諸首揭說明，自應為被
告無罪之諭知。
據上論斷，應依刑事訴訟法第三百零一條第一項，判決如主文。
中      華      民      國    九十一    年      五      月      十      日
                                  臺灣高雄地方法院刑事第二庭
        法  官  卓立婷
右正本證明與原本無異。
如不服本判決，應於判決送達後十日內，向本院提出上訴狀。
                                      書記官    陳家宏
中    華    民    國      九十一      年      五      月      二十      日
